nb: Hjem og hage > Kjøkken og spiserom > Mat- og drikkeholdere: Airpots; Drikkeflasker; Kjølebokser; Drikkehylser; Lommelerker; Growlere; Isolerte poser; Matbokser og -vesker; Piknikkurver; Erstatningslokk for drikker; Termoser; Reisekrus; Vannflasker; Vinposer
zh-CN: 家居与园艺 > 厨房/餐厅 > 食品与饮料便携箱: 真空咖啡壶; 军用水壶; 冷却器; 饮品杯套; 细颈瓶; 啤酒提瓶; 保温袋/冰包; 午餐盒/袋; 野餐篮; 杯盖; 保温瓶; 随行杯; 水瓶; 酒袋/酒瓶保护套
ko: 가정/원예 용품 > 주방/식탁 > 식품/음료 캐리어: 에어팟; 수통; 냉장 용기; 음료 슬리브; 휴대용 술병; 그라울러; 보냉백; 도시락/도시락 가방; 피크닉 바구니; 교체용 음료수 마개; 보온병; 텀블러; 물병; 와인 캐리어
en: Home & Garden > Kitchen & Dining > Food & Beverage Carriers: Airpots; Canteens; Coolers; Drink Sleeves; Flasks; Growlers; Insulated Bags; Lunch Boxes & Totes; Picnic Baskets; Replacement Drink Lids; Thermoses; Travel Mugs; Water Bottles; Wine Carrier Bags
sl-SI: Dom in vrt > Kuhinja in jedilnica > Nosilci za hrano in pijačo: Termovke; Menažne posode; Prenosni hladilniki; Ovitki za pijačo; Termovke; Nosilne torbe za hrano; Hladilne torbe; Škatle in torbe za malico; Košare za piknik; Nadomestni pokrovi za pijačo; Termovke; Potovalne skodelice; Steklenice za vodo; Vrečke za nošenje vina
da: Hjem og have > Køkken og spisestue > Mad- og kopholdere: Pumpetermokander; Feltflasker; Køletasker; Manchetter til bægre; Flasker; Growlere; Frostposer; Madkasser og -poser; Picnickurve; Låg til bægre; Termoflasker; Rejsekrus; Vandflasker; Bæretasker til vin
hu: Otthon és kert > Konyha és étkező > Élelmiszer- és italhordozók: Termoszkanna; Kantinok; Hűtők; Italhüvelyek; Lombikok; Sörös kulacsok; Szigetelt táskák; Ebéddobozok és -táskák; Piknikkosarak; Csere-italfedők; Termoszok; Termoszbögrék; Vizes-palackok; Bor-hordtáskák
th: บ้านและสวน > ห้องครัวและการรับประทานอาหาร > ที่ใส่อาหารและเครื่องดื่มแบบพกพา: กระติกเก็บอุณหภูมิ; กระติกน้ำ; เครื่องทำน้ำเย็น; ปลอกภาชนะเครื่องดื่ม; ฟลาสก์; โกรว์เลอร์; ถุงรักษาอุณหภูมิ; กล่องและถุงอาหารกลางวัน; ตะกร้าปิคนิค; ฝาปิดเครื่องดื่ม; เทอร์มอส; ถ้วยกาแฟพกพา; ขวดน้ำ; กระเป๋าเคลื่อนย้ายไวน์
hr-HR: Dom i vrt > Kuhinja i blagovaonica > Nosači za hranu i pića: Termos posude; Čuture; Uređaji za hlađenje; Navlake za piće; Pljoske; Vrčevi za pivo; Izolirane torbe; Kutije i torbe za hranu; Košare za piknik; Zamjenski poklopci za piće; Termosice; Putne šalice; Boce za vodu; Torbe za nošenje vina
cs: Dům a zahrada > Kuchyně a jídelny > Přeprava potravin a nápojů: Sifonovače; Čutory; Chladicí boxy; Návleky na nápoje; Butylky; Nádoby na čepované pivo; Termotašky; Boxy a nosiče na oběd; Piknikové koše; Náhradní víčka pro nádoby na nápoje; Termosky; Cestovní hrnky; Láhve na vodu; Tašky na víno
vi: Nhà và vườn > Phòng bếp và phòng ăn > Hộp đựng đồ ăn & đồ uống: Bình giữ nhiệt; Bi đông; Thùng làm lạnh; Vỏ bọc cốc đồ uống; Bình thót cổ; Bình đựng bia tươi; Túi giữ nhiệt; Hộp đựng đồ ăn trưa; Giỏ đi picnic; Nắp đồ uống thay thế; Hộp giữ nhiệt; Cốc du lịch; Chai nước; Túi đựng rượu
pt-BR: Casa e jardim > Produtos de cozinha e aparelhos de jantar > Marmitas para alimentos e bebidas: Garrafas de vácuo; Cantis; Caixas e bolsas térmicas; Porta-drinques; Frascos; Growlers; Sacos vedados; Lancheiras; Cestas de piquenique; Tampas para bebidas; Garrafas térmicas; Copos térmicos de viagem; Garrafas de água; Bolsas de vinhos
lt-LT: Namai ir sodas > Virtuvė ir valgomasis > Maisto ir gėrimų nešiojimo priemonės: Termosai su čiaupu; Gertuvės; Aušintuvai; Gėrimų įmautės; Kišeninės gertuvės; Alaus ąsočiai; Izoliuoti maišeliai; Priešpiečių dėžutės ir krepšeliai; Pikniko krepšeliai; Pakaitiniai gėrimų dangteliai; Termosai; Kelioniniai puodeliai; Vandens buteliai; Vyno krepšiai
ja: ホーム・ガーデン > キッチン・ダイニング > ランチボックス・水筒類: エアーポット; アウトドア用水筒; クーラーボックス; 飲み物容器スリーブ; スキットル; グローラー; クーラーバッグ; ランチボックス・ランチバッグ; ピクニックバスケット; ドリンクカップ用フタ; 真空断熱ボトル; トラベルマグ; 水筒; ワイン用バッグ
bg-BG: Дом и градина > Кухня и трапезария > Контейнери за храна и напитки: Термосни контейнери за напитки; Манерки; Охладители; Ръкави за напитки; Вакуумни бутилки; Кани за наливни напитки; Изолирани чанти; Кутии за обяд и чанти; Кошници за пикник; Резервни капаци за напитки; Термоси; Чаши за път; Бутилки за вода; Чанти за вино
fi: Koti ja puutarha > Keittiö ja ruokailu > Ruuan ja juoman kantoastiat: Termosastiat; Kenttäpullot; Viilentimet; Juomien lämpösuojat; Taskumatit; Juomakannut; Kylmälaukut; Lounasrasiat ja -pussit; Piknik-korit; Juomakannet; Termospullot; Matkamukit; Vesipullot; Viinipullokassit
it: Casa e giardino > Cucina e pranzo > Portavivande e portabevande: Termos; Borracce; Refrigeranti; Portabevande; Fiaschette; Growler; Borse isolate; Borse e contenitori porta pranzo; Cesti da picnic; Tappi sostitutivi per bevande; Thermos; Tazze da viaggio; Bottiglie d'acqua; Borse per il trasporto di vino
pt-PT: Casa e jardim > Cozinha e refeições > Transportadores de comida e bebida: Termos Air Pot; Cantis; Refrigeradores; Mangas para bebidas; Garrafas de bolso; Growlers; Sacos com isolamento; Lancheiras e sacolas; Cestos de piquenique; Tampas de substituição para bebidas; Termos; Canecas de viagem; Garrafas para água; Sacos para transporte de vinho
de: Heim & Garten > Küche & Esszimmer > Essens- & Getränkebehälter: Isolierbehälter; Feldflaschen; Kühlboxen; Getränkehüllen; Flachmänner; Growler; Kühltaschen; Brotdosen & -taschen; Picknickkörbe; Getränkedeckel; Thermosflaschen; Reisebecher; Wasserflaschen; Weinflaschentaschen
sv: Hem och trädgård > Kök och matsal > Kärl för mat och dryck: Pumptermosar; Fältflaskor; Kylväskor; Drinkskydd; Flaskor; Growlers; Isoleringspåsar; Lunchlådor och lunchpåsar; Picknickkorgar; Ersättningslock till dryckeskärl; Termosar; Termosmuggar; Vattenflaskor; Väskor för vinflaskor
es: Casa y jardín > Cocina y comedor > Objetos para llevar comida y bebida: Termos dispensadores; Cantimploras; Neveras; Aislantes térmicos para bebidas; Frascos; Garrafas de cerveza; Bolsas aislantes; Bolsas y contenedores para el almuerzo; Cestas de picnic; Tapones de botellas; Termos; Tazas de viaje; Botellas de agua; Bolsas para transportar vino
fr: Maison et jardin > Arts de la table et arts culinaires > Supports pour aliments et boissons: Pichets isothermes à pompe; Gourdes pour boissons; Glacières; Manchons pour boissons; Flasques; Growlers; Sacs isothermes; Sacs déjeuner et boîtes à repas; Paniers à pique-nique; Couvercles de rechange pour récipients à boisson; Thermos; Mugs de voyage; Bouteilles d’eau; Sacs porte-bouteilles de vin
sk-SK: Dom a záhrada > Kuchyňa a jedáleň > Boxy na prepravu jedla a nápojov: Termosky na horúce nápoje; Poľné fľaše; Chladiace boxy; Termo návleky na fľaše; Cestovné fľaše; Fľaše na prenos piva; Izolačné vrecká; Obedové krabičky a tašky; Piknikové koše; Náhradné viečka na nápoje; Termosky; Cestovné hrnčeky; Fľaše na vodu; Tašky na prepravu vína
nl: Huis en tuin > Keuken en eetkamer > Voedsel- en drankdragers: Thermotapkannen; Veldflessen; Koelers; Glashouders; Heupflessen; Growlers; Koeltassen; Broodtrommels en lunchtassen; Picknickmanden; Vervangende drinkdeksels; Thermosflessen; Reisbekers; Waterflessen; Draagtassen voor wijnflessen
ru: Дом и сад > Кухня и сервировка стола > Транспортировка еды и напитков: Термопоты; Фляги для еды; Охладительные контейнеры; Чехлы и манжеты для емкостей с напитками; Фляги; Кувшины для пива; Термосумки; Ланч-боксы и сумки для ланча; Корзины для пикника; Крышки для емкостей с напитками; Термосы; Дорожные кружки; Бутылки для воды; Сумки для винных бутылок
el: Σπίτι & κήπος > Κουζίνα & τραπεζαρία > Μεταφορείς τροφίμων και ποτών: Θερμός αέρα; Καντίνες; Ψύκτες; Θήκες ποτηριών; Φλασκιά; Μπουκάλια growler; Τσάντες με μόνωση; Δοχεία & τσάντες φαγητού; Καλάθια για πικνίκ; Ανταλλακτικά καπάκια ποτών; Θερμός; Κούπες ταξιδιού; Μπουκάλια νερού; Τσάντες μεταφοράς κρασιού
ro-RO: Casă și grădină > Bucătărie și sufragerie > Suporturi pentru transportul alimentelor și băuturilor: Termosuri cu dozator; Recipiente pentru apă; Răcitoare; Manșoane pentru recipiente pentru băuturi; Sticluțe plate; Recipiente tip growler pentru bere; Genți termoizolante; Cutii și sacoșe pentru prânz; Coșuri de picnic; Capace de schimb pentru băuturi; Termosuri; Căni termoizolante pentru călătorie; Sticle pentru apă; Pungi de transport pentru vin
pl: Dom i ogród > Kuchnia i jadalnia > Transportery do żywności i napojów: Kubki termiczne; Manierki; Pojemniki termoizolacyjne; Pokrowce na kubki; Piersiówki; Pojemniki do transportu piwa; Torby termoizolacyjne; Pudełka i torebki na drugie śniadanie; Kosze piknikowe; Pokrywki do pojemników na napoje; Termosy; Kubki podróżne; Butelki na wodę; Torby na wino
zh-TW: 居家和庭園 > 廚房與餐廳 > 飲食盛裝用品: 氣壓式熱水瓶; 軍用水壺; 保冷箱; 飲料包裝套; 隨身酒壺; 啤酒外帶壺; 保溫/保冷袋; 餐盒和提袋; 野餐籃; 飲料瓶替換蓋; 保溫/保冷瓶; 隨行馬克杯; 水瓶/壺; 葡萄酒專用提包
tr: Ev ve Bahçe > Mutfak ve Yemek > Yiyecek ve İçecek Taşıma Gereçleri: Havalı Çaydanlıklar; Mataralar; Soğutucular; İçecek Kutusu Kılıfları; Alkollü İçki Mataraları; Growler Şişeleri; Yalıtımlı Poşetler; Yemek Kutu ve Çantaları; Piknik Sepetleri; Yedek İçecek Kapakları; Termoslar; Termos Bardaklar; Su Şişeleri; Şarap Taşıma Çantaları